# 同控以及模拟合并相关问题

提问人：流流卡卡瓦瓦 2281 时间：2022-03-12 14:44:00
陈老师关于同控以及模拟合并相关问题向您请教：
背景：某上市公司下有子公司A、B 及其他公司C等， 2019 年 5 月公司对集团内业务进行重组A公司同一控制下合并B公司及其他公司C等， 2020 年集团出售A公司40%股权给第三方， 2021 年 4月集团自A公司将B公司重新回购，并于 2021 年 5 月将A公司余下60%股权出售给第三方。
问题： 1 、上市公司因处置重要子公司，在披露A公司2018-2020三年财务信息时，应该按照以下哪种方法处理： 1 ）合并范围包括C及B公司，并将B公司的损益作为非经常性损益列示； 2 ）合并范围仅包括C公司，模拟合并时B公司损益不纳入合并范围，但资产负债表仍有对B公司的长投。
2 、未来待A公司实控人变更满 24 个月后进行独立IPO,报告期2020-2022年内 2020 年的合并范围是否应该合并B公司，若包括B的话 2021 年是否仍按照同一控制下处置B公司进行账务处理。

回答人：chenyiwei
A的法定报表应完整体现 2019 年 5 月的同一控制下合并和 2021 年处置B公司，即B公司纳入A的合并报表范围直至 2021 年 4 月被处置。
如果基于某些特殊目的，需模拟假设B公司自始不纳入A的合并报表范围，则属于基于特殊目的编制的特殊基础备考财务报表。
实务中这两者应同时披露，其中第一种情况为正式的法定报表；第二种为备考报表。
A公司自身IPO时，其报告期2020-2022年内 2020 年的合并范围应该合并B公司，仍按同一控制下合并+处置处理，即上述法定报表的编制口径。